臺灣高等法院臺中分院刑事判決　　　　　民國九十二年度上訴字第二一一九號
　　上　訴　人
　　即　被　告　乙○○
右上訴人因毒品危害防制條例等案件，不服臺灣彰化地方法院中華民國九十二年九月
十二日第一審判決（民國九十二年度訴字第八七八號，起訴案號：臺灣彰化地方法院
檢察署民國九十二年度偵字第二三九一號），提起上訴，本院判決如左：
    主      文
原判決撤銷。
乙○○連續轉讓第一級毒品，累犯，處有期徒刑壹年陸月。又未經許可，持有子彈，
累犯，處有期徒刑陸月，併科罰金新台幣參萬元，罰金如易服勞役，以新台幣玖佰元
即銀元參佰元折算壹日；扣案之口徑九ｍｍ制式子彈貳顆沒收。應執行有期徒刑壹年
拾月，併科罰金新台幣參萬元，罰金如易服勞役，以新台幣玖佰元即銀元參佰元折算
壹日；扣案之口徑九ｍｍ制式子彈貳顆沒收。
    事      實
乙○○曾於民國八十一年及八十四年間，因違反肅清煙毒條例、麻醉藥品管理條例等
案件，先後被判處應執行有期徒刑四年二月及三年五月確定，於八十九年十月二十四
日接續執行完畢，仍不知悔改。(一)明知海洛因係毒品危害防制條例管制之違禁品，竟
基於轉讓第一級毒品海洛因之概括犯意，自九十二年二月初某日起，至九十二年三月
十二日止，約每隔二至三天，與其妻李蘭梅相約見面時，在彰化縣二林鎮境內不固定
地點，連續無償轉讓第一級毒品海洛因，供李蘭梅施用。(二)乙○○明知綽號「矮仔猴
」之年籍不詳成年男子，於九十二年三月五日，因乘坐其所有之自用小客車而掉落在
其所駕駛之八Ｌ－三三五二號自用小客車之口徑九ｍｍ制式子彈二顆，係槍砲彈藥刀
械管制條例所管制之違禁物，未經許可，不得無故持有，竟於九十二年三月六日清洗
自用小客車時發現該二顆制式子彈後，持有上開具有殺傷力之二顆子彈。嗣於九十二
年三月十二日下午三時許，因另涉販賣毒品案件，為警在彰化縣二林鎮○○路一七一
號豪蘭汽車旅館二０一室循線查獲，並當場扣得上開制式子彈二顆。乙○○於警訊時
供出其轉讓毒品之來源，因而破壞黃忠發僱用其販賣毒品之犯罪事實。案經彰化縣警
察局二林分局報由臺灣彰化地方法院檢察署檢察官偵查起訴。
    理      由
一、訊據上訴人即被告乙○○，矢口否認有上開犯行，辯稱其因離家在外，未與妻同
    住，每次與其妻相約見面時，其妻利用其不知時自行拿取海洛因施用，其絕無轉
    讓之行為，至上開二顆制式子彈發現後已忘記了，並無持有之意思等語。
二、查被告確有轉讓海洛因給其妻李蘭梅施用之情形，已經其在偵查中供承：「因她
    過年後精神上有毛病，施用毒品比較不會亂發脾氣」、「出來見面吵架時，她就
    會把我身上的海洛因拿去用」（偵查卷第三十七頁反面、第四十八頁反面），在
    原審也坦承：「我跟她見面的時候，身上都會帶海洛因，她就自己拿來施用」、
    「我並沒有住在我家裡面，她都會來找我，看到我有在施用毒品，她就向我拿海
    洛因施用」（原審卷第三十頁、第一０五頁），又有李蘭梅在偵查中供證：「楊
    給我的，一次給一點點，約可吸一至二次」、「二至三天一次，在家附近給我，
    約在外面談事情時給我」（偵查卷第四十三頁正反面）在原審供證毒品我是從我
    的先生乙○○身上拿的，並稱：「我只有施用海洛因而已」，經原審法官訊以：
    「你的毒品來源，是否都是從乙○○取得的」，答稱：「是的」（原審卷第四十
    四頁、第四十五頁），有筆錄之記載足憑，由於被告與李蘭梅都是相約在外面見
    面，被告又將海洛因帶在身上，則李蘭梅從被告身上拿取海洛因施用，被告豈能
    不知，而於李蘭梅施用毒品完後才發覺？可知被告之辯解顯不足採，李蘭梅又供
    稱其取用時被告不知，亦係迴護之詞，並無足取，被告轉讓第一級毒品之犯行，
    應堪認定。
三、次查被告坦承九十二年三月六日在其所有之自用小客車上發現綽號「矮仔猴」掉
    落在車內之制式子彈二顆，隨即加以持有，並攜帶在身，而於九十二年三月十二
    日在汽車旅館內為警查獲，又有子彈二顆扣案可稽，而該二顆子彈均係口徑九ｍ
    ｍ制式子彈，具有殺傷力，有內政部警政署刑事警察局九十二年四月二十五日刑
    鑑字第０九二００四五九六九號槍彈鑑定書在卷足憑，事證明確，犯行亦堪認定
    。被告辯稱忘了，沒有持有子彈之意思，顯不足採信。
四、核被告所為，係犯修正後毒品危害防制條例第八條第一項之轉讓第一級毒品罪及
    槍砲彈藥刀械管制條例第十二條第四項之未經許可持有子彈罪，被告曾於八十一
    年及八十四年間因違反肅清煙毒條例、麻醉藥品管理條例案件，先後被判處應執
    行有期徒刑四年二月、三年五月確定，於八十九年十月二十四日接續執行完畢。
    有被告全國前案紀錄表及在監在押資料表之記載可按，五年內再犯本件之罪，均
    為累犯，依法加重其刑。又被告先後多次轉讓毒品之犯行，時間緊接，犯罪構成
    要件相同，顯係基於概括犯意，應論以連續犯，由於被告於警訊時向警察供出其
    毒品之來源，係黃忠發僱用其販賣毒品，因而破獲黃忠發販賣毒品之犯罪事實，
    有臺灣彰化地方法院檢察署九十二年偵字第三九二一號起訴書在卷可資佐證，被
    告所犯之轉讓第一級毒品罪，依法減輕其刑，被告持有毒品之低度行為應為轉讓
    之高度行為所吸收，不另論罪，又毒品危害防制條例已於九十二年七月九日修正
    公布，依該條例第三十六條規定，於公布後六個月施行，則修正後之毒品危害防
    制條例應於九十三年一月九日施行，由於修正後之第八條條文內容有修改，唯第
    一項之轉讓第一級毒品罪，仍處一年以上七年以下有期徒刑，得併科新台幣一百
    萬元以下罰金，與修正前之刑罰相同，自應從新適用裁判時之法律即修正後之毒
    品危害防制條例處斷，原審論罪科刑雖無不合，唯原判決未及比較毒品危害防制
    條例之新舊而適用法律，又據上論結欄漏未引用毒品危害防制條例第十七條，且
    關於持有制式子彈之日期未詳加認定，僅稱：「九十二年三月初某日起」，致犯
    罪之時間不明確，均有未合，被告上訴意旨否認有轉讓毒品之行為，並稱原判決
    量刑過重，請求減輕，雖無理由，然原判決既有可議，仍應撤銷改判，爰審酌其
    有多次前科，素行不良，又持有制式子彈，危害社會治安，及其犯罪之動機、目
    的、犯後態度等一切情狀，而分別科處如主文所示之刑，並定其應執行之刑，併
    科罰金部分並諭知易服勞役之折算標準。至扣案之口徑九ｍｍ制式子彈二顆，係
    屬違禁物，依法宣告沒收之。
五、公訴人於起訴書中雖載明被告另涉販賣第一級毒品之犯罪事實，然公訴人就此部
    分之犯罪事實亦載明另以九十二年偵字第二四０四號提起公訴，則此部分之犯罪
    事實顯係贅載，應不在起訴範圍之內，故本院未加審理，附此敘明。
六、據上論斷，應依刑事訴訟法第三百三十九條第一項前段、第三百六十四條、第二
    百九十九條第一項前段，修正後毒品危害防制條例第八條第一項、第十七條、槍
    砲彈藥刀械管制條例第十二條第四項、刑法第十一條前段、第二條第一項前段、
    第五十六條、第四十七條、第四十二條第二項、第五十一條第五款、第三十八條
    第一項第一款，罰金罰鍰提高標準條例第二條判決如主文。
本案經檢察官甲○○到庭執行職務。
中      華      民      國 九十三   年       一      月    十六    日
                                    臺灣高等法院臺中分院刑事第八庭
                                          審判長法  官  羅  得  村
                                                法  官  劉  榮  服
                                                法  官  陳  毓  秀
右正本證明與原本無異。
如不服本判決應於收受送達後十日內向本院提出上訴書狀，其未敘述上訴之理由者並
得於提起上訴後十日內向本院補提理由書（均須按他造當事人之人數附繕本）。
                                                書記官  林  水  濱
中      華      民      國      九十三   年       一      月    十九    日
修正後毒品危害防制條例第八條第一項：
轉讓第一級毒品者，處一年以上七年以下有期徒刑，得併科新台幣一百萬元以下罰金
。
槍砲彈藥刀械管制條例第十二條第四項：
未經許可，持有、寄藏或意圖販賣而陳列子彈者，處五年以下有期徒刑，併科新台幣
三百萬元以下罰金。
                                                                        Ｉ
